臺灣基隆地方法院民事裁定  
110年度補字第449號
原      告  新加坡商艾星國際有限公司台灣分公司

法定代理人  曾慧雯  


訴訟代理人  楊瑋婷  
被      告  王振彥  

上列當事人間請求代位分割公同共有物事件，本院裁定如下：
    主  文
本件訴訟標的價額核定為新臺幣陸佰零捌萬肆仟貳佰玖拾陸元。
    理  由
一、按提起民事訴訟，應依民事訴訟法第77條之1第2項、第77條
    之13規定，按訴訟標的起訴時之交易價額；無交易價額者，
    以原告就訴訟標的所有之利益為準，繳納裁判費，此為必備
    之程式；又原告之訴，有民事訴訟法第249條第1項所列各款
    情形之一，依其情形可以補正，審判長應定期間命其補正，
    亦為同法條第1項但書所明定。按遺產分割，係以遺產為一
    體，整個的為分割，並非以遺產中各個財產之分割為對象，
    則於分割遺產之訴，其訴訟標的價額應依全部遺產於起訴時
    之總價額，按原告所佔應繼分比例定之（最高法院103年度
    台抗字第311號裁定參照）。而代位請求分割遺產，核屬財
    產權訴訟，亦應依前揭規定納費，關於分割共有物之訴，其
    訴訟標的價額之核定，於分別共有之情形，應以起訴時原告
    依其應有部分計算分別共有物之價額為準，於分割遺產之訴
    ，則應依起訴時遺產總價額，按原告所佔應繼分比例定之（
    最高法院96年度台抗字第332號、99年度台抗字第772號、10
    0年度台抗字第180號、100年度台抗字第436號、102年度台
    抗字第277號裁定意旨參照）。再按代位權僅為債權人對於
    債務人與第三債務人間之權利義務關係，非構成訴訟標的之
    事項，是計算其訴訟標的價額，應就債務人與第三債務人間
    之權利義務關係定之（最高法院101年度台抗字第56號裁定
    足參）。
二、原告於民國110年7月1日向本院起訴請求代位分割債務人胡
    月嬌就繼承而現與被告王振彥公同共有如附表所示被繼承人
    王福興之遺產分割為分別共有各¹／₂，於起訴時先後於110年
    7月1日、同年9月8日分別繳納裁判費新臺幣（下同）1,000
    元、64,944元，合計共65,944元（計算式：1,000元＋64,944
    元＝65,944元）。然查被代位人胡月嬌與被告王振彥公同共
    有如附表所示之遺產現值為12,168,592元，從而本件訴訟標
    的價額即應依被代位人胡月嬌應繼分比例¹／₂計算，應為6,0
    84,296元（計算式：12,168,592元¹／₂＝6,084,296元），是
    即應徵第一審裁判費61,291元，原告既已繳納65,944元後，
    則已有溢繳4,653元。
三、當事人對於本院核定訴訟標的價額之裁定，得於10日內抗告
    。
四、依民事訴訟法第77條之1規定，裁定如主文。
中　　華　　民　　國　　111 　年　　1 　　月　　11　　日
                  民事庭法　官　李謀榮
以上正本係照原本作成。
如不服本裁定關於核定訴訟標的價額部分，應於送達後10日內向
本院提出抗告狀，並繳納抗告費新臺幣1,000元；其餘關於命補
繳裁判費及補正事項部分，不得抗告。
中　　華　　民　　國　　111 　年　　1 　　月　　11　　日
                        書記官　鄭又綾
附表：
編號 種類 名稱  面積（平方公尺） 公告土地現值 （新臺幣） 權利 範圍 價值（新臺幣，元以下四捨五入）   （舊） （新）     1 土地 新北市○○區○○○段○○○○段00地號 新北市○○區○○段0000地號 28,983.72 730元／平方公尺 ¹／₁₂ 1,763,176元 2  同上小段13-1地號 同上段1493地號 732.39 730元／平方公尺 ¹／₁₂ 44,554元 3  同上小段13-2地號 同上段1492地號 14,064.33 730元／平方公尺 ¹／₁₂ 855,580元 4  同上小段13-3地號 同上段1494地號 5,727.29 730元／平方公尺 ¹／₁₂ 348,410元 5  同上小段13-4地號 同上段1527地號 1,052.82 730元／平方公尺 ¹／₁₂ 64,047元 6  同上小段13-5地號 同上段1528地號 1,579.88 730元／平方公尺 ¹／₁₂ 96,109元 7  同上小段13-6地號 同上段1501地號 3,096.34 730元／平方公尺 ¹／₁₂ 188,361元 8  同上小段24地號 同上段1230地號 758.30 730元／平方公尺 ¹／₆₀ 9,226元 9  同上小段25地號 同上段1229地號 3,590.93 730元／平方公尺 ¹／₆₀ 43,690元 10  同上小段25-1地號 同上段1228地號 1,334.76 730元／平方公尺 ¹／₆₀ 16,240元 11  同上小段64地號 同上段1146地號 943.93 730元／平方公尺 ¹／₆₀ 11,478元 12  同上小段72地號 同上段1210地號 1,926.02 730元／平方公尺 ¹／₆₀ 23,433元 13  同上小段73地號 同上段1149地號 1,240.23 730元／平方公尺 ¹／₆₀ 15,089元 14  同上小段74地號 同上段1150地號 172.43 730元／平方公尺 ¹／₆₀ 2,098元 15  同上小段74-1地號 同上段1151地號 156.26 730元／平方公尺 ¹／₆₀ 1,901元 16  同上小段75地號 同上段1200地號 425.01 730元／平方公尺 ¹／₁₂ 25,855元 17  同上小段75-1地號 同上段1197地號 307.98 730元／平方公尺 ¹／₁₂ 18,735元 18  同上小段75-2地號 同上段1629地號 1,130.24 730元／平方公尺 ¹／₆₀ 13,751元 19  同上小段76地號 同上段1199地號 807.23 2,500元／平方公尺 ¹／₁₂ 168,173元 20  同上小段78地號 同上段1201地號 5,322.48 730元／平方公尺 ¹／₁₂ 323,784元 21  同上小段78-1地號 同上段1198地號 1,085.47 730元／平方公尺 ¹／₁₂ 66,033元 22  同上小段79地號 同上段1209地號 288.77 730元／平方公尺 ¹／₁₂ 17,567元 23  同上小段80地號 同上段1211地號 1156.21 730元／平方公尺 ¹／₆₀ 14,067元 24  同上小段82-1地號 同上段1204地號 5,259.67 730元／平方公尺 ¹／₁₂ 319,963元 25  同上小段83地號 同上段1208地號 2,725.77 730元／平方公尺 ¹／₆₀ 33,164元 26  同上小段84地號 同上段1206地號 892.36 730元／平方公尺 ¹／₁₂ 54,285元 27  同上小段86地號 同上段1196地號 2,886.48 730元／平方公尺 ¹／₆₀ 35,119元 28  同上小段87地號 同上段1195地號 2,071.58 730元／平方公尺 ¹／₁₂ 126,021元 29  同上小段88地號 同上段1476地號 160.23 730元／平方公尺 ¹／₆₀ 1,949元 30  同上小段95地號 同上段1481地號 194.44 730元／平方公尺 ¹／₁₂ 11,828元 31  同上小段101地號 同上段1483地號 2,114.07 730元／平方公尺 ¹／₆₀ 25,721元 32  同上小段101-1地號 同上段1485地號 1,785.18 730元／平方公尺 ¹／₆₀ 21,720元 33  同上小段101-2地號 同上段1486地號 407.00 730元／平方公尺 ¹／₆₀ 4,952元 34  同上小段102地號 同上段1484地號 325.15 730元／平方公尺 ¹／₆₀ 3,956元 35  同上小段103地號 同上段1487地號 3,283.72 730元／平方公尺 ¹／₆₀ 39,952元 36  同上小段104地號 同上段1488地號 451.37 730元／平方公尺 ¹／₆₀ 5,492元 37  同上小段105地號 同上段1489地號 2,895.83 730元／平方公尺 ¹／₁₂ 176,163元 38  同上小段106地號 同上段1490地號 2,575.67 730元／平方公尺 ¹／₁₂ 156,687元 39  同上小段107地號 同上段1491地號 713.80 730元／平方公尺 ¹／₁₂ 43,423元 40  同上小段115地號 同上段1480地號 380.49 730元／平方公尺 ¹／₁₂ 23,146元 41  同上小段118地號 同上段1192地號 1,672.88 730元／平方公尺 ¹／₁₂ 101,767元 42  同上小段119地號 同上段1191地號 233.54 730元／平方公尺 ¹／₁₂ 14,207元 43  同上小段120地號 同上段1189地號 247.45 730元／平方公尺 ¹／₆₀ 3,011元 44  同上小段121地號 同上段1190地號 351.54 730元／平方公尺 ¹／₁₂ 21,385元 45  同上小段122地號 同上段1187地號 112.02 730元／平方公尺 ¹／₁₂ 6,815元 46  同上小段123地號 同上段1186地號 194.91 730元／平方公尺 ¹／₁₂ 11,857元 47  同上小段124地號 同上段1185地號 334.03 730元／平方公尺 ¹／₁₂ 20,320元 48  同上小段125地號 同上段1184地號 440.55 730元／平方公尺 ¹／₁₂ 26,800元 49  同上小段126地號 同上段1183地號 402.04 730元／平方公尺 ¹／₁₂ 24,457元 50  同上小段178地號 同上段1188地號 25,408.12 730元／平方公尺 ¹／₆₀ 309,132元 51  同上小段180地號 同上段1630地號 18,015.40 730元／平方公尺 ¹／₆₀ 219,187元 52  同上小段181地號 同上段1193地號 1,542.89 730元／平方公尺 ¹／₁₂ 93,859元 53  同上小段182地號 同上段1479地號 67,481.54 730元／平方公尺 ¹／₁₂ 4,105,127元 54  同上小段183地號 同上段1207地號 8,795.94 730元／平方公尺 ¹／₁₂ 535,086元 55  新北市○○區○○段000地號  298.27 25,800元／平方公尺 ²／₂₀ 769,537元 56  新北市○○區○○里○○段○○○○段000地號  6,251.00 900元／平方公尺 ¹／₁₂ 468,825元 57 房屋 新北市○○區○○段000○號（門牌號碼：新北市○○區○○里街00號3樓）  房屋稅籍所列現值   219,400元 58 存款 淡水第一信用合作社金山分社（帳號：0000000000000號）  存款餘額   2,922元 現存遺產總額       12,168,592元